臺灣雲林地方法院刑事裁定
111年度單聲沒字第32號
聲  請  人  臺灣雲林地方檢察署檢察官
被      告  翁壹賢


上列聲請人因被告違反商標法案件（109年度偵字第7538號），
聲請單獨宣告沒收（110年度緩字第132號），本院裁定如下：
    主  文
扣案如附表所示之物，均沒收之。
    理  由
一、聲請意旨略以：被告翁壹賢涉犯違反商標法案件，業據臺灣
    雲林地方檢察署（下稱雲林地檢署）檢察官以109年度偵字
    第7538號為緩起訴處分確定。該案扣案之仿冒adidas襪子25
    3件、仿冒UNDER ARMOUR襪子38件、仿冒Champion襪子32件
    ，係仿冒商品，爰依商標法第98條及刑法第40條第2項規定
    聲請宣告沒收等語。
二、民國105年11月30日修正公布、同年12月15日施行之現行商
    標法第98條規定：「侵害商標權、證明標章權或團體商標權
    之物品或文書，不問屬於犯罪行為人與否，沒收之。」其修
    正理由載明：「104年修正公布之中華民國刑法（以下簡稱
    刑法）增訂沒收專章規定，且中華民國刑法施行法第10條之
    3規定，上開刑法修正條文自105年7月1日施行，施行日前制
    定之其他法律關於沒收、追徵、追繳、抵償之規定，不再適
    用，惟商標侵權物品雖非屬刑法第38條第1項之違禁物，然
    其性質不宜任令在外流通，若刪除現行條文絕對義務沒收之
    特別規定，回歸適用刑法規定，為沒收時尚須確認該等物品
    之權利歸屬及正當事由取得等事實，增加依職權沒收之舉證
    與認定程序，並可能發還所有人而再度回流市場，將有礙取
    締仿冒之成效，爰維持絕對義務沒收之規定，另配合刑法第
    38條用語，將『犯人』修正為『犯罪行為人』，以資明確。」足
    認侵害商標權、證明標章權或團體商標權之物品或文書，雖
    非違禁物，惟性質上不宜任令在外流通，依前開說明，自屬
    刑法第40條第2項規定之「專科沒收之物」，得單獨宣告沒
    收。
三、按單獨宣告沒收由檢察官聲請違法行為地、沒收財產所在地
    或其財產所有人之住所、居所或所在地之法院裁定之，刑事
    訴訟法第455條之34定有明文。查本件檢察官就扣案之仿冒a
    didas襪子253件、仿冒UNDER ARMOUR襪子38件、仿冒Champi
    on襪子32件向本院聲請單獨宣告沒收，因該等物品現扣押於
    雲林地檢署贓證物庫，且被告住所、本案違法行為地均在本
    院轄區，是本件程序部分並無違誤。
四、經查：卷附經濟部智慧財產局商標資料檢索服務所示之「ad
    idas」、「UNDER ARMOUR」、「Champion」商標圖樣，分別
    係德商、美商產品公司向我國經濟部智慧財產局申請核准註
    冊之商標，被告行為時仍在商標專用期限內，此有經濟部智
    慧財產局商標資料檢索服務1份在卷可參（見偵7538號卷第3
    1頁、第42至45頁、第57頁），而扣案如附表所示之仿冒「a
    didas」襪子253雙、仿冒「UNDER ARMOUR」襪子38雙、仿冒
    「Champion」襪子32雙，係被告置於選物販賣機(俗稱夾娃
    娃機)內，供不特定顧客以每次投幣新臺幣10元操作機器手
    臂夾取選購之仿冒上開商標商品等情，業據被告供承在卷（
    被告雖一度辯稱上開仿冒商標商品是真實姓名、年籍不詳，
    無聯絡方式之「台主」所置放云云，但其後已不再爭執此情
    ，見偵7538號卷第86、107頁），並有現場暨扣押物品照片
    各1份存卷可證（見偵7538號卷第71至73頁），且有本院109
    年聲搜字410號搜索票、內政部警政署保安警察第二總隊刑
    事警察大隊偵二隊搜索扣押筆錄暨扣押物品目錄表、內政部
    警政署保安警察第二總隊扣押物品清單、扣押物品相片對照
    表、德商阿迪達斯公司委任貞觀法律事務所出具之鑑定報告
    書、美商昂德亞摩公司委任恒鼎知識產權代理有限公司出具
    之鑑定報告書、寶立行銷股份有限公司出具之鑑定報告各1
    份附卷可稽（見偵7538號卷第33頁、第41頁、第49頁、第59
    至65頁、第69頁、第75頁；執行卷第12頁），足認前揭扣案
    物確係侵害商標權之物品甚明，依商標法第98條之規定，不
    問屬於犯罪行為人與否，應予沒收。又被告所犯之意圖販賣
    而陳列仿冒商標商品罪，經雲林地檢署檢察官以109年度偵
    字第7538號為緩起訴處分，業於111年1月24日緩起訴期滿，
    是本件聲請核屬有據，應予准許。
五、依刑事訴訟法第455條之36第2項，商標法第98條，刑法第40
    條第2項，裁定如主文。
中　　華　　民　　國　　111 　年　　4 　　月　　28　　日
                  刑事第七庭    法  官  潘韋丞
以上正本證明與原本無異。　　　　　　　　　
如不服本裁定，應於裁定送達後5日內向本院提出抗告狀（須附
繕本）。
                                書記官  郭美儀
中　　華　　民　　國　　111 　年　　4 　　月　　28　　日
附表：
編號 仿冒品牌 商標權人 品名 數量 註冊/審定號 1 adidas 德商阿迪達斯公司 襪子 253件 00000000 2 UNDER ARMOUR 美商昂德亞摩公司 襪子 38件 00000000或 00000000 3 Champion 美商HBI品牌服裝公司 襪子 32件 00000000